# 合并层面利息资本化问题

提问人：sunboy11 时间：2019-03-11 18:24:52
陈版及各位大神好，A 为 B 的控股母公司，A 通过银行借款取得 1 亿元，利率 8%，现 A 将该笔资金借给 B 用于厂房建设（假定符合资本化条件），利率 10%，请问A 在编制合并报表时能否按 2% 的利率计算的利息抵消利息收入和在建工程？谢谢

回答人：chenyiwei
假设合并报表层面符合利息资本化条件（瑞华研究中有相关案例可供参考），则合并报表层面可资本化的利息金额不超过实际发生的对外融资利息，即只能按 8%的对外融资利率计算可资本化的金额。对母公司赚取的利差作为内部交易予以抵销处理。